【裁判字號】    99,竹簡聲,166
【裁判日期】    991111
【裁判案由】    停止強制執行
【裁判全文】
臺灣新竹地方法院民事裁定           99年度竹簡聲字第166號
聲  請  人  甲○○
代  理  人  乙○○
相  對  人  福灣企業股份有限公司
法定代理人  丙○○
上列當事人間停止強制執行事件，本院裁定如下：
    主  文
聲請人供擔保新臺幣肆萬壹仟伍佰陸拾玖元後，本院九十六年度執
字第二五七九二號執行事件強制執行程序，於本院九十九年度竹簡
調字第三０五號債務人異議之訴事件判決確定前應暫予停止。
    理  由
一、按有回復原狀之聲請或提起再審或異議之訴，或對於和解為
    繼續審判之請求，或提起宣告調解無效之訴，撤銷調解之訴
    ，或對於許可強制執行之裁定提起抗告時，法院依必要情形
    ，或依聲請定相當並確實擔保，得為停止強制執行之裁定，
    強制執行法第18條第2項定有明文。
二、本件聲請意旨略以：相對人以本院96年度執字第25792號強
    制執行事件，對聲請人名下之不動產聲請強制執行，惟聲請
    人業向本院提出債務人異議之訴請求撤銷前開強制執行程序
    ，且本件執行標的一旦拍賣勢難回復原狀，聲請人願供擔保
    ，爰聲請裁定停止本院96年度執字第25792號執行事件之強
    制執行等語。
三、經查，聲請人就本院96年度執字第25792號執行事件，於強制
    執行程序中提起債務人異議之訴之情，業據本院依職權調閱前
    開執行事件卷宗及本院99年度竹簡調字第305號債務人異議之
    訴查核屬實。從而，聲請人聲請在該債務人異議之訴判決確定
    前，停止上開強制執行程序，揆諸首揭規定，為有理由，應予
    准許。次按法院依強制執行法第18條第2項定擔保金額而准許
    停止強制執行之裁定者，該項擔保係預備供債權人因停止執行
    所受損害之賠償，其數額應依標的物停止執行後，債權人未能
    即時受償或利用該標的物所受之損害額，或其因另供擔保強制
    執行所受之損害額定之，非以標的物之價值或其債權額為依據
    （最高法院86年度台抗字第442號裁判意旨參照）。查相對人
    於執行程序主張之執行債權額、執行費用等金額總計約為新臺
    幣（下同）207,847元，而聲請人所提債務人異議之訴連同調
    解程序約須4年時間，是本院審酌相對人上開執行名義之債權
    額、本件執行標的物之價值、聲請人所提起之債務人異議之
    訴之繁簡程度，認以207,847元年息百分之5，乘以訴訟時間
    約4年計算供擔保金額為適當，約為41,569元（小數點以下
    四捨五入），爰酌定命聲請人供擔保金額如主文所示。
四、依強制執行法第18條第2項，裁定如主文。
中    華    民    國    99    年    11    月    11    日
                  民事第二庭    法  官  羅惠雯
以上正本係照原本作成。
如對本裁定抗告須於裁定送達後10日內向本院提出抗告狀。
中    華    民    國    99    年    11    月    11    日
                                書記官  李勻淨

司法院資訊處製作；財團法人民間司法改革基金會備份。
